臺灣板橋地方法院刑事判決　　　　　　　100年度易字第135號
公　訴　人　臺灣板橋地方法院檢察署檢察官
被　　　告　亞　萍
上列被告因詐欺案件，經檢察官提起公訴（99年度偵字第32327
號），被告於準備程序中就被訴事實為有罪之陳述，經本院合議
庭裁定由受命法官獨任進行簡式審判程序，判決如下：
    主  文
亞萍共同意圖為自己不法之所有，以詐術使人將本人之物交付，
共三罪，均累犯，各處有期徒刑月，如易科罰金，均以新臺幣
壹仟元折算壹日。應執行有期徒刑柒月，如易科罰金，以新臺幣
壹仟元折算壹日。
    事  實
一、亞萍前因竊盜案件，經臺灣高等法院以95年度上易字第75號
    判處有期徒刑3 年確定；復因竊盜案件，經本院以95年度易
    字第2151號判處有期徒刑7 月，再以96年度聲減字第3239號
    裁定減為有期徒刑3 月又15日確定，上開2 罪經接續執行，
    於民國98年5 月20日假釋出監併付保護管束，98年9 月25日
    保護管束期滿未經撤銷，以執行完畢論。詎猶不知悔改，與
    陳奕為、蘇慧芬、林峻毅、盧台欣、蔡耀德、蔡國安、許文
    成、楊智暐、陳冠翔（上述9 人除蘇慧芬、盧台欣俟到案後
    另為審結外，其餘7 人業經臺灣彰化地方法院以99年度易字
    第465 號予以判刑）、許展豪（另案由臺灣高雄地方法院檢
    察署檢察官以99年度偵字第21555 號偵辦中）及姓名年籍均
    不詳綽號「德哥」之成年男子及其他姓名年籍不詳之成年人
    共組詐欺集團，共同基於意圖為自己不法所有之詐欺犯意聯
    絡，由亞萍負責測試人頭帳戶、提領詐騙款項（俗稱「車手
    」），而參與該詐欺集團之運作。於99年1 月5 日，先由該
    詐騙集團成員取得不知情之洪鳳君（另經臺灣彰化地方法院
    檢察署檢察官以99年度偵字第2771、3940號為不起訴處分）
    所申設之上海商業儲蓄銀行員林分行帳號0000000000000000
    號帳戶（下稱上海銀行帳戶）資料後，即分別為下列犯行：
    (一)由該詐騙集團成員於同日17時21分許，冒稱係「Happy Go
      」購物網站服務人員撥打電話向王詠瀅佯稱：因付款時內
      部人員之疏失，將付款方式設定為分期付款，導致其帳戶
      會按月自動扣款，要求王詠瀅依其指示操作自動櫃員機，
      致王詠瀅陷於錯誤，匯款新臺幣（下同）2 萬9988元至洪
      鳳君上海銀行帳戶內。
    (二)另由該詐騙集團成員於同日17時33分許，冒稱係「Happy
      Go」購物網站服務人員撥打電話向蔡慧玉佯稱：其前因網
      路購物付款時設定錯誤，導致帳戶按月扣款，並於同日19
      時40分許由另名自稱郵局服務人員之男子，要求蔡慧玉依
      其指示操作自動櫃員機，致蔡慧玉陷於錯誤，共匯款1 萬
      7339元至洪鳳君上海銀行帳戶內。
    (三)該詐騙集團成員另於同日20時32分許，冒稱係「Happy Go
      」購物網站服務人員撥打電話向詹亞燕佯稱：由於付款時
      轉帳設定錯誤，導致其帳戶會按月自動扣款，再於同日20
      時40分許，由另名自稱郵局服務人員之女子，要求詹亞燕
      依其指示操作自動櫃員機，致詹亞燕陷於錯誤，匯款2 萬
      9989元至洪鳳君上海銀行帳戶內。
    上開所匯入之款項旋於同日由亞萍持洪鳳君上海銀行帳戶之
    提款卡提領一空，於翌（6 ）日0 時15分許，再由亞萍前往
    高雄市○○區○○路816 號萊爾富便利商店中華郵政自動提
    款機測試該帳戶是否可正常使用，嗣經警調閱監視器畫面，
    始查悉上情。
二、案經彰化縣政府警察局移送臺灣彰化地方法院檢察署檢察官
    呈請臺灣高等法院檢察署檢察長令轉臺灣臺南地方法院檢察
    署檢察官，嗣由臺灣臺南地方法院檢察署檢察官呈請臺灣高
    等法院檢察署檢察長令轉臺灣板橋地方法院檢察署檢察官偵
    查起訴。
    理  由
一、本案被告亞萍所犯均係死刑、無期徒刑、最輕本刑為3 年以
    上有期徒刑以外之罪，其於準備程序中就前揭被訴事實為有
    罪之陳述，經受命法官告知簡式審判程序之旨，並聽取其與
    公訴人之意見後，本院認無不得或不宜改依簡式審判程序進
    行之情事，依刑事訴訟法第273 條之1 第1 項、第284 條之
    1 規定，裁定本案由受命法官獨任進行簡式審判程序；且依
    刑事訴訟法第273 條之2 及第159 條第2 項規定，不適用傳
    聞法則有關限制證據能力之相關規定，合先敘明。
二、上揭犯罪事實，業據被告於本院審理時自白不諱，核與告訴
    人王詠瀅、被害人蔡慧玉、詹亞燕於警詢時之指訴、同案被
    告陳冠翔於偵查中、同案被告許文成、楊智暐於警詢及偵查
    中之證述綦詳，並有第一銀行轉帳收據、日盛國際商業銀行
    自動櫃員機交易明細表各1 紙、郵政自動櫃員機交易明細表
    2 紙、上海商業儲蓄銀行員林分行100 年2 月24日上員林字
    第1000000062號函與所附之交易明細資料1 份、監視錄影器
    翻拍照片3 張及彰化縣警察局99年1 月18日彰警刑偵四字第
    0990003300號函文暨附件等在卷可稽（臺灣彰化地方法院檢
    察署99年度偵字第4598號偵查卷宗第22、28、30、33頁、本
    院卷宗第19、20頁、第47至49頁參照），足認被告任意性之
    自白與事實相符，堪予採信。本案事證明確，被告犯行洵堪
    認定，應依法論科。
三、按所謂共同實施，並不以參與全部犯罪行為為必要，其分擔
    實施一部分行為者，仍屬共同正犯，最高法院亦著有95年度
    台上字第546 號判決意旨可參。本件被告於前揭時地參與至
    上址便利商店中華郵政自動提款機提領詐欺犯罪所得贓款，
    而從事「車手」工作，縱未全程參與，但已確實實行詐欺取
    財之構成要件行為，被告與姓名年籍均不詳綽號「德哥」之
    成年男子及其所屬之詐欺集團成員間，在詐欺取財合同意思
    範圍內，有互相利用他人之行為，分擔實行，共同達成詐欺
    之目的，是核被告犯罪事實(一)、(二)、(三)所為，均係犯刑法第
    339 條第1 項之詐欺取財罪。被告與姓名年籍均不詳綽號「
    德哥」之成年男子及其所屬之詐欺集團成員間，就上開詐欺
    取財犯行，有犯意聯絡及行為分擔，均為共同正犯。被告所
    犯上開3 罪間，犯意各別，行為互殊，應予分論併罰。又被
    告有上述事實欄所載之科刑及執行紀錄，此觀卷附臺灣高等
    法院被告前案紀錄表1 份即明，其於受有期徒刑之執行完畢
    後5 年以內故意再犯上開3 罪，均為累犯，均應依刑法第47
    條第1 項規定加重其刑。爰審酌被告竟圖私利，而參與詐欺
    集團之運作，造成被害人損失，兼衡被害人遭詐騙之金額暨
    被告之品行、生活狀況、智識程度、犯罪之動機、目的、手
    段、其於該詐欺集團中尚非位居主謀之地位，且犯後坦承犯
    行之態度等一切情狀，分別量處如主文所示之刑，並諭知易
    科罰金之折算標準，且定其應執行之刑，併諭知易科罰金之
    折算標準。
據上論斷，應依刑事訴訟法第273 條之1 第1 項、第299 條第1
項前段，刑法第28條、第339 條第1 項、第47條第1 項、第51條
第5 款、第41條第1 項前段、第8 項，刑法施行法第1 條之1 第
1 項、第2 項前段，判決如主文。
本案經檢察官李美金到庭執行職務。
中    華    民    國    100   年     4    月    14    日
                    刑事第十五庭  法  官  黃司熒
上列正本證明與原本無異。
如不服本判決，應於判決送達後10日內，向本院提出上訴書狀，
並應敘述具體理由；其未敘述上訴理由者，應於上訴期間屆滿後
20日內向本院補提理由書（均須按他造當事人之人數附繕本），
「切勿逕送上級法院」。
                                  書記官  屠衛民
中    華    民    國    100   年     4    月    14    日
附錄本案論罪科刑法條全文：
中華民國刑法第339條：
（普通詐欺罪）
意圖為自己或第三人不法之所有，以詐術使人將本人或第三人之
物交付者，處5年以下有期徒刑、拘役或科或併科1千元以下罰金
。
以前項方法得財產上不法之利益或使第三人得之者，亦同。
前二項之未遂犯罰之。